【裁判字號】    95,裁,367
【裁判日期】    950223
【裁判案由】    牌照稅
【裁判全文】
最  高  行  政  法  院  裁  定
                                     95年度裁字第00367號
上  訴  人  甲○○
被 上訴 人  臺南縣稅捐稽徵處
代  表  人  乙○○
上列當事人間因牌照稅事件，上訴人不服中華民國93年9月22日
高雄高等行政法院93年度簡字第257號判決，提起上訴。本院裁
定如下：
    主  文
上訴駁回。
上訴審訴訟費用由上訴人負擔。
    理  由
一、按對於適用簡易程序之裁判提起上訴或抗告，須經最高行政
    法院許可，且該許可以訴訟事件所涉及之法律見解具有原則
    性者為限，行政訴訟法第235條定有明文。所謂訴訟事件涉
    及之法律見解具有原則性，係指該事件所涉及之法律問題意
    義重大，而有加以闡釋之必要情形而言，如對於行政命令是
    否牴觸法律所為之判斷，或就同類事件所表示之法律見解與
    其他高等行政法院或本院所表示之見解互相牴觸，有由本院
    統一法律上意見或確認其意見之必要情形屬之。
二、本件訴外人謝福田所有車牌ＴＨ－6086號之自用小客車（汽
    缸總排氣量3,300立方公分），於民國（下同）88年12月間
    出賣並交付予上訴人，惟因雙方履約發生爭議而未依規定辦
    理車輛過戶手續，訴外人謝福田乃於89年1月18日向監理單
    位以買受人「拒不過戶」為由辦理註銷車輛牌照在案。嗣於
    91年12月18日台南市警監稅聯合檢查小組人員於辦理車輛檢
    查時發現系爭車輛停放在台南市○○○○街104號前道路而有
    使用道路之事實，遂當場照相舉發，移由交通部公路總局嘉
    義區監理所麻豆監理站送經被上訴人審查違章成立，被上訴
    人乃依使用牌照稅法第28條第2項規定補徵上訴人使用牌照
    稅89年度新台幣（下同）26,909元；90年度28,220元；91年
    度27,214元外，並處以應納稅額2倍罰鍰計164,600元（計至
    百元止）。上訴人不服，循序提起本件行政訴訟。
三、上訴人上訴意旨略以：按使用牌照稅法第28條規定「報停牌
    照之車輛，使用公共水陸道路經查獲者」為補稅及處罰之對
    象，然上訴人之車輛僅3萬餘元購買，經多年後，不堪使用
    停放於自己屋前路邊，只停放未使用，原判決引用財政部命
    令，認為「停放」與「使用」相同應補稅處罰自屬誤解法令
    ，按法律必須為文字正確解釋，不能「使用」動態與「停放
    」靜態混為一談，況且行政法院之判決毋庸遵循財政部之行
    政命令把「使用」與「停放」做為同一認定，否則難免違背
    行政訴訟法第1條「以保障人民權益，確保國家行政權之合
    法行使，增進司法功能為宗旨」之立法精神。再言，上訴人
    購買之中古自用小客車，未使用即發生故障，致雙方糾紛未
    辦理車籍過戶，賣方報停車輛牌照，上訴人曾將車輛懸掛之
    鐵牌送交監理所收回，但因原有證件在賣方手中，無法檢附
    致被拒收，今被上訴人引用違反使用牌照稅法第28條規定補
    稅及處罰，顯有違背法令云云，提起上訴。經核系爭車輛有
    無使用道路係屬原審取捨證據認定事實之問題，並無所涉及
    之法律見解，具有原則上之重要情事。上訴人提起上訴，不
    合首揭規定，不應許可，其上訴難謂合法，應予駁回。
四、依行政訴訟法第249條第1項前段、第104條、民事訴訟法第
    95條、第78條，裁定如主文。
中    華    民    國    95    年    2     月    23    日
                  第一庭審判長法  官  葉  振  權
                              法  官  吳  明  鴻
                              法  官  陳  秀  美
                              法  官  劉  鑫  楨
                              法  官  梁  松  雄
以  上  正  本  證  明  與  原  本  無  異
中    華    民    國    95    年    2     月    23    日
                              書記官  郭  育  玎


司法院資訊處製作；財團法人民間司法改革基金會備份。
